【裁判字號】    94,訴,1020
【裁判日期】    950324
【裁判案由】    毒品危害防制條例
【裁判全文】
臺灣基隆地方法院刑事判決        94年度訴字第1020號
公  訴  人  臺灣基隆地方法院檢察署檢察官
被      告  丙○○
                    （另案於臺灣基隆監獄執行中）
上列被告因毒品危害防制條例案件，經檢察官提起公訴（94年度
偵字第4173號），並經本院合議庭裁定由受命法官獨任進行簡式
審判程序，判決如下：
    主      文
丙○○轉讓第一級毒品，累犯，處有期徒刑壹年貳月。
扣案之第一級毒品海洛因淨重零點壹柒公克（不含包裝袋）沒收
銷燬之；包裝上開第一級毒品海洛因之包裝袋壹只沒收。
    事實及理由
一、本件犯罪事實應補充：「扣得被告丙○○所有之第一級毒品
    海洛因淨重零點壹柒公克、其所有供轉讓第一級毒品海洛因
    用之包裝上開第一級毒品海洛因之包裝袋壹只；及案外人蔡
    祐翔所有供施用第一級毒品海洛因用之注射針筒3支。」、
    證據應補充：「被告於本院準備程序及審判程序之自白」、
    應適用之法條應補充：「其所有供轉讓第一級毒品海洛因用
    之包裝第一級毒品海洛因之包裝袋1只，應依毒品危害防制
    條例第19條第1項之規定宣告沒收。」外，餘均引用如附件
    檢察官起訴書之記載。
二、據上論斷，應依刑事訴訟法第273條之1第1項、第284條之1
    、第299條第1項前段、第310條之2、第454條第2項，毒品危
    害防制條例第8條第1項、第18條第1項前段、第19條第1項，
    刑法第11條、第47條，判決如主文。
本案經檢察官甲○○到庭執行職務。
中    華    民    國    95    年    3    月    24    日
                  刑事第三庭法  官    何怡穎
以上正本證明與原本無異。
對於本件判決如有不服，應於收受送達後10日內，向本院提出上
訴書狀，上訴於臺灣高等法院，並按他造當事人之人數附具繕本
。
中    華    民    國    95    年    3    月    24    日
                            書記官    李繼業
附錄本案論罪科刑法條：
毒品危害防制條例第8條第1項
轉讓第一級毒品者，處1年以上7年以下有期徒刑，得併科新臺幣
1百萬元以下罰金。
附件：
臺灣基隆地方法院檢察署檢察官起訴書
                                        94年度偵字第4173號
      被      告  丙○○  男  23歲（民國○○年○○月○○日生）
                          住基隆市信義區○○○路166之23號
                          4樓
                          身分證統一編號：Ｚ000000000號
  上列被告因違反毒品危害防制條例案件，業經偵查終結，認應提
  起公訴，茲將犯罪事實及證據並所犯法條分敘如下：
          犯罪事實
  一、丙○○曾因違反毒品危害防制條例案件，於民國91年9月27
      日，經臺灣臺北地方法院判處有期徒刑3月確定，又因違反
      妨害兵役治罪條例案件，於92年3月7日，經臺灣基隆地方法
      院判處有期徒刑3月確定，並經該院於同年5月29日就前開違
      反毒品危害防制條例案件及妨害兵役治罪條例案件，定應執
      行有期徒刑5月確定，復因竊盜案件，於92年4月23日，經臺
      灣士林地方法院判處有期徒刑9月確定，又因竊盜案件，於
      92年5月14日，經臺灣高等法院判處有期徒刑8月確定，並經
      臺灣高等法院於92年7月31日就前開竊盜案件部分，定應執
      行有期徒刑1年2月確定，以上各案件，接續執行，於93年9
      月8日假釋出監，於94年1月3日假釋期滿未經撤銷假釋，其
      未執行之刑以已執行論而執行完畢。詎仍不知悔改，丙○○
      自身有施用第一級毒品海洛因之毒癮，因與友人蔡祐翔交誼
      良好，竟基於無償提供海洛因給蔡祐翔之犯意，於94年9 月
      7日中午某時，由丙○○攜帶海洛因1小包，而蔡祐翔則攜帶
      針筒3支，兩人相約在基隆市○○路6號欣海飯店202室內會
      合後，丙○○竟將少許海洛因提供予蔡祐翔施用，而無償轉
      讓海洛因予蔡祐翔，蔡祐翔隨即以注射針筒注射左手臂血管
      之方式施用海洛因。嗣丙○○因另案遭通緝，為警於同日下
      午3時許，在上開處所查獲丙○○及蔡祐翔 (丙○○及蔡祐
      翔所涉施用第一級毒品罪嫌部分，由本署另案偵辦)，並扣
      得施用剩餘之毒品海洛因 (毛重零點36公克)及注射針筒3支
      ，再由本署檢察官依丙○○及蔡祐翔供述內容進行查證，而
      悉上情。
  二、案經本檢察官自動檢舉簽分偵辦。
          證據並所犯法條
  一、前開犯罪事實，業據被告丙○○坦承不諱，核與證人蔡祐翔
      所證相符，而證人蔡祐翔為警查獲後經採尿送驗結果，呈現
      嗎啡陽性反應，則有臺灣尖端先進生技醫藥股份有限公司濫
      用藥物檢驗報告影本1紙附卷可參，又前開扣案之白色粉末
      ，確係第一級毒品海洛因，則有法務部調查局鑑定通知書影
      本1紙在卷可參，此外，並有注射針筒3支扣案足資佐證，本
      件事證明確，被告犯行堪以認定。
  二、核被告丙○○所為，係犯毒品危害防制條例第8條第1項之轉
      讓第一級毒品罪嫌。其轉讓前持有第一級毒品海洛因之低度
      行為，為轉讓之高度行為所吸收，不另論罪。又查被告有如
      犯罪事實欄所載之論罪科刑執行情形，有本署刑案資料查註
      紀錄表附卷可參，其於有期徒刑執行完畢後，5年內再犯本
      件有期徒刑以上之罪，為累犯，請依刑法第47條之規定加重
      其刑。扣案之第一級毒品海洛因1包 (毛重零點36公克)，為
      查獲之毒品，請依毒品危害防制條例第18條第1項前段之規
      定宣告沒收銷燬之。
  三、依刑事訴訟法第251條第1項提起公訴。
       此    致
  臺灣基隆地方法院
  中    華    民    國    94    年    11    月    18    日
                                檢察官  乙  ○  ○
  本件正本證明與原本無異
  中    華    民    國    94    年    11    月    22    日
                                書記官  姜  貴  泰
  附錄所犯法條：
  毒品危害防制條例第8條第1項
      轉讓第一級毒品者，處1年以上7年以下有期徒刑，得併科新
      臺幣1百萬元以下罰金。


司法院資訊處製作；財團法人民間司法改革基金會備份。
